Minutes et répertoires du notaire Nicolas MATHIS, 3 décembre 1748 - 3 août 1763 (étude XXVI)
Archives nationales
- Minutes de Nicolas MATHIS, octobre 1748 - 30 août 1763; MC/ET/XXVI/443 - MC/ET/XXVI/525
  - Minutes. 1761, avril - mai, avril - mai 1761; MC/ET/XXVI/511; registre
    - Inventaire après décès., 5 mai 1761; MC/ET/XXVI/511
      Domicile: Paris (Paris) rue de la Chanvrerie
    - Rente, quittance de rachat., 5 mai 1761; MC/ET/XXVI/511
      Nom, qualité: (M.) Boullee, Louis Claude.
      Profession: architecte (jure), Paris.
      Nom, qualité: (M.) Gagnat, Louis Alexandre (baron, Longny), Longny.
      Profession: mestre des requetes (ancien).
    - Quittance., 6 mai 1761; MC/ET/XXVI/511
      Nom, qualité: (M.) Lechanteur, Jean Michel.
      Profession: notaire (ancien), Paris.
      Nom, qualité: (M.) Estaing D', Charles Francois Marie (marquis, Estaing), Estaing
    - Succession, renonciation., 7 mai 1761; MC/ET/XXVI/511
      Nom, qualité: (Mme ou Mlle) Marcheville, Marie Louise.
    - Compte, extraction et transport du charbon de terre, Saint-Rambert (Loire)., 7 mai 1761; MC/ET/XXVI/511
      Nom, qualité: (Mme ou Mlle) Giry de, Marie Antoinette.
      Nom, qualité: (M.) Malide de, Jean Louis.
      Profession: lieutenant aux gardes-francaises (ancien).
      Nom, qualité: (M.) Nuques, Francois.
      Profession: lieutenant-colonel de cavalerie (ancien).
      compte; transport de droits
    - Succession, délivrance de legs., 7 mai 1761; MC/ET/XXVI/511
      Nom, qualité: (Mme ou Mlle) Lalouette, Anne.
      Nom, qualité: (M.) Ruby, Pierre.
      Profession: caissier des revenus casuels du roi
    - Quittance., 7 mai 1761; MC/ET/XXVI/511
      Nom, qualité: (M.) Des Vauxgouins, Charles Louis Francois Gervais.
      Domicile: Vauxgouins (Eure).
      Domicile: Paris (Paris) paroisse Saint-Sauveur
    - Succession, reconnaissance., 7 mai 1761; MC/ET/XXVI/511
      reconnaissance
    - Tutelle, extrait., 9 mai 1761; MC/ET/XXVI/511
      Nom, qualité: (personne morale) Lambert (enfants).
      État civil: mineurs.
      Relations: enfants de l'intervenant 2, enfants de l'intervenant 3.
      Nom, qualité: (M.) Lambert, Robert.
      Profession: marchand de grains, Vitry-le-Francois (Marne).
      Domicile: Vitry-le-Francois (Marne).
      Nom, qualité: (Mme ou Mlle) Guenard, Madeleine Charlotte.
      Relations: tuteur de l'intervenant 1
    - Mariage., 11 mai 1761; MC/ET/XXVI/511
      Nom, qualité: (M.) Desvages, Jean Daniel.
      Profession: macon (cpn), Paris.
      Nom, qualité: (M.) Desvages, Jean.
      Profession: paveur (cpn), Paris.
      Nom, qualité: (Mme ou Mlle) Bardinon, Marie Jeanne.
      Nom, qualité: (M.) Bardinon, Pierre.
    - Contrat d'ingression, dépôt, entree en religion, Abbaye de la Sainte-Trinite de Vendome (Loir-et-Cher)., 12 mai 1761; MC/ET/XXVI/511
      Nom, qualité: (M.) Berthereau, Georges Francois
    - Notoriété, dépôt, prenom., 12 mai 1761; MC/ET/XXVI/511
      Nom, qualité: (M.) Berthereau, Francois Antoine.
      Profession: procureur du roi aux eaux et forets, Belleme (Orne)
      dépôt de pièces; notoriété
    - Testament, dépôt., 13 mai 1761; MC/ET/XXVI/511
      Profession: docteur en theologie de la société de navarre, Paris.
    - Notoriété, dépôt., 14 mai 1761; MC/ET/XXVI/511
      Nom, qualité: (M.) Thetion, Jacques.
      Profession: lieutenant particulier au bailliage, Semur-en-Auxois (Côte-d'Or).
      Domicile: Semur-en-Auxois (Côte-d'Or)
    - Pension viagère, donation., 15 mai 1761; MC/ET/XXVI/511
      Nom, qualité: (M.) Lambert, Pierre Claude.
      Profession: greffier en chef du Châtelet, Paris.
    - Vente, office d'huissier sergent à cheval au chatelet., 16 mai 1761; MC/ET/XXVI/511
      Nom, qualité: (Mme ou Mlle) Bernard, Elisabeth Rose.
      Nom, qualité: (M.) Bonnomet, Charles (bourgeois, Paris), Paris.
      Nom, qualité: (M.) Nicolle Desfontaines, Pierre.
      Profession: praticien.
      Domicile: Percy (Manche)
    - Rente de l'Hôtel de ville, délégation, aides et gabelles emission 1720., 16 mai 1761; MC/ET/XXVI/511
      Nom, qualité: (M.) Rohan Chabot de, Louis Marie Bretagne Dominique (duc, Rohan), Rohan.
      Nom, qualité: (M.) Blacque, Edme.
    - Succession, procuration acte, dépôt., 16 mai 1761; MC/ET/XXVI/511
    - Procuration rente publique, dépôt., 17 mai 1761; MC/ET/XXVI/511
      Nom, qualité: (Mme ou Mlle) Le Peintre, Marie Henriette Jean.
      Domicile: Versailles (Yvelines).
      Nom, qualité: (M.) Bourdon, Victor.
      Profession: musicien de la chambre et chapelle du roi.
    - Bail, maison, Paris (Paris) rue Geoffroy l'Asnier., 19 mai 1761; MC/ET/XXVI/511
      Nom, qualité: (M.) Menjot, Jean Samuel.
      Profession: conseiller à la chambre des comptes, Paris.
      Nom, qualité: (Mme ou Mlle) Leclerc, Marie Henriette.
      Nom, qualité: (M.) Klor Dit Rocclor, Joseph.
      Profession: fontainier de la ville, Paris.
    - Procuration acte., 20 mai 1761; MC/ET/XXVI/511
      Nom, qualité: (M.) Laumur, Jean Baptiste (bourgeois).
      Profession: fermier judiciaire de maison, Paris, rue Saint-Severin.
    - Procuration acte., 20 mai 1761; MC/ET/XXVI/511
      Nom, qualité: (M.) Seigliere de Belleforiere, Antoine Adolphe (marquis, Feuquiere), Feuquiere.
      Nom, qualité: (M.) Dangin, Louis Gervais (bourgeois, Paris), Paris
    - Succession, dépôt de pièces., 22 mai 1761; MC/ET/XXVI/511
      Nom, qualité: (M.) Gabriel de Villedieu, Albert Louis (seigneur, Mezieres), Mezieres.
    - Rente, quittance de rachat., 22 mai 1761; MC/ET/XXVI/511
      Nom, qualité: (Mme ou Mlle) Cuquel, Jeanne Madeleine.
      Domicile: Paris (Paris) paroisse Saint-Severin.
      Relations: veuve de l'intervenant 2, crédirentier(e) de l'intervenant 7.
      Nom, qualité: (M.) Delamesle, Jean Baptiste.
      Profession: imprimeur libraire, Paris.
      Nom, qualité: (Mme ou Mlle) Cuquel, Anne.
      Relations: veuve de l'intervenant 4, crédirentier(e) de l'intervenant 7.
      Nom, qualité: (M.) Lamy, Jean Baptiste.
      Profession: caissier des requetes du palais, Paris.
      Nom, qualité: (Mme ou Mlle) Gallier, Marie Anne.
      Relations: veuve de l'intervenant 6, crédirentier(e) de l'intervenant 7.
      Nom, qualité: (M.) Delarivoire, Jean.
      Profession: perruquier (me).
      Intervenant 7, en deuxième partie:
      Nom, qualité: (Mme ou Mlle) Fetil, Marie Jeanne.
      Relations: veuve de l'intervenant 8, héritier de l'intervenant 9.
      Intervenant 8, indirect:
      Nom, qualité: (M.) Berton, Gabriel Charles.
      Intervenant 9, indirect:
      Nom, qualité: (M.) Farez de, Dominique Louis.
      Profession: contrôleur general de finances princieres.
      Relations: au service de l'intervenant 10.
      Intervenant 10, indirect:
      Nom, qualité: (M.) Orleans (duc)
    - Succession, décharge., 22 mai 1761; MC/ET/XXVI/511
      décharge
    - Bail, transport, maison, Paris (Paris) rue Saint-Dominique., 23 mai 1761; MC/ET/XXVI/511
      Nom, qualité: (M.) Gobert, Jean.
      Nom, qualité: (M.) Guillon, Etienne (bourgeois).
    - Mariage., 24 mai 1761; MC/ET/XXVI/511
      Nom, qualité: (M.) Mirondot, Jean Antoine.
      Profession: huissier au bailliage, Besancon (Doubs).
      Domicile: Besancon (Doubs).
      Nom, qualité: (Mme ou Mlle) Cadoret, Catherine Madeleine.
      Profession: ouvriere en robe, Paris.
      Relations: fille de l'intervenant 3.
      Nom, qualité: (M.) Cadoret, Robert.
      Profession: scieur de long, Longchamp (Eure).
      Domicile: Longchamp (Eure)
    - Obligation., 25 mai 1761; MC/ET/XXVI/511
      Nom, qualité: (M.) Barberye de Saint-Contest de La Chataigneraye de, Henri Louis (seigneur, Chataigneraye (la)), Chataigneraye (la).
      Nom, qualité: (M.) Dangin, Louis Gervais (bourgeois).
    - Procuration rente publique, dépôt., 26 mai 1761; MC/ET/XXVI/511
      Nom, qualité: (Mme ou Mlle) Guenard, Madeleine.
      Nom, qualité: (Mme ou Mlle) Guenard, Marie Anne.
      Relations: sœur de l'intervenant 1
    - Délégation, perception de loyer de maison, Paris (Paris) rue de Bretagne., 27 mai 1761; MC/ET/XXVI/511
      Nom, qualité: (M.) Guiart, Quentin.
      Profession: menuisier (maître), Paris.
      Domicile: Paris (Paris) paroisse Saint-Germain-l'Auxerrois.
      Nom, qualité: (Mme ou Mlle) Moreau, Marie Francoise.
      Nom, qualité: (M.) Lemit, Pierre.
    - Transport., 29 mai 1761; MC/ET/XXVI/511
      Nom, qualité: (M.) Der, Ignace.
      Profession: tailleur d'habits (me-md), Paris.
      Domicile: Paris (Paris) paroisse Saint-Andre-des-Arts
    - Succession, quittance., 29 mai 1761; MC/ET/XXVI/511
    - Procuration rente publique, substitution., 30 mai 1761; MC/ET/XXVI/511
      Profession: greffier à la cour des aides, Paris.
      Relations: procureur de l'intervenant 2, procureur de l'intervenant 3.
      Nom, qualité: (M.) Prevost, Alexandre Simon (bourgeois, Nogent-le-Roi), Nogent-le-Roi (Eure-et-Loir).
      Nom, qualité: (M.) Clermont Montoizon de, Louis Claude (marquis, Montoizon), Montoizon.
      Nom, qualité: (Mme ou Mlle) Payen, Marie Francoise Cecile
    - Succession, procuration acte., 31 mai 1761; MC/ET/XXVI/511
      Nom, qualité: (M.) Montmorency Luxembourg de, Anne Francois (duc, Luxembourg), Luxembourg.
      Profession: capitaine des gardes du roi.
      Nom, qualité: (Mme ou Mlle) Montmorency Luxembourg de Tingry de, Louise Pauline Francoise.
      Relations: veuve de l'intervenant 1
  - Minutes. 1761, juin - juillet, juin - juillet 1761; MC/ET/XXVI/512; registre
    - Succession, procuration acte., 2 juin 1761; MC/ET/XXVI/512
    - Rente, quittance de rachat., 2 juin 1761; MC/ET/XXVI/512
      Nom, qualité: (Mme ou Mlle) Riotte, Marie Francoise Perette.
      Domicile: Melun (Seine-et-Marne).
      Nom, qualité: (M.) Lecomte, Pierre Louis.
      Profession: conseiller à la chancellerie du Parlement, Dijon (Côte-d'Or).
      Nom, qualité: (M.) Ficher de Riviere, Georges.
      Profession: notaire, receveur des consignations au bailliage, Melun (Seine-et-Marne)
    - Succession, procuration acte., 2 juin 1761; MC/ET/XXVI/512
      Relations: frère de l'intervenant 3.
      Relations: veuve de l'intervenant 1.
      Profession: capitaine des gardes du corps du roi
    - Succession, procuration acte., 3 juin 1761; MC/ET/XXVI/512
      Nom, qualité: (M.) Turlin, Paul.
      Profession: maitre de poste, Villeneuve-sur-Yonne (Yonne).
      Domicile: Villeneuve-sur-Yonne (Yonne)
    - Inventaire après décès, (folios 37)., 3 juin 1761; MC/ET/XXVI/512
    - Procuration rente publique., 3 juin 1761; MC/ET/XXVI/512
      Nom, qualité: (M.) Leclerc, Robert.
      Profession: contrôleur des rentes, Paris
    - Quittance., 3 juin 1761; MC/ET/XXVI/512
      Nom, qualité: (M.) Bardou, Pierre.
      Profession: boulanger (marchand), Paris.
      Nom, qualité: (M.) Ferre, Francois.
      Profession: marchand de vin, Paris, Menilmontant.
      Domicile: Menilmontant (Paris).
      Relations: beau-frère de l'intervenant 1
    - Testament, dépôt., 4 juin 1761; MC/ET/XXVI/512
      Profession: capitaine des gardes du roi
    - Communauté, liquidation., 5 juin 1761; MC/ET/XXVI/512
      Nom, qualité: (M.) Arnofe, Gratien.
      Nom, qualité: (Mme ou Mlle) Regnier, Marie Jeanne.
    - Succession, quittance., 8 juin 1761; MC/ET/XXVI/512
      Nom, qualité: (M.) Estaing D', Charles Francois Marie (marquis, Estaing), Estaing.
      Nom, qualité: (Mme ou Mlle) Fontaine Martel de, Henriette Madeleine Julie.
    - Bail, désistement, maison, Paris (Paris) rue Saint-Antoine., 9 juin 1761; MC/ET/XXVI/512
      Nom, qualité: (M.) Bertier de Sauvigny, Jean Louis.
      Profession: intendant justice police finance, Paris.
      Nom, qualité: (M.) Duchauffour, Pierre.
      Profession: mercier (marchand), Paris.
    - Rente, transport., 9 juin 1761; MC/ET/XXVI/512
      Nom, qualité: (M.) Bailleux, Charles (bourgeois).
      Nom, qualité: (M.) Thierry, Pierre (seigneur, Sensey), Sensey.
      Nom, qualité: (M.) Rollin, Claude (bourgeois).
    - Inventaire après décès, (folios 31), (folios 29)., 12 juin 1761; MC/ET/XXVI/512
      Nom, qualité: (M.) Artaud, Jean Baptiste.
      Profession: procureur au Parlement, Paris.
      Domicile: Paris (Paris) paroisse Saint-Germain-l'Auxerrois
    - Procuration revenus., 13 juin 1761; MC/ET/XXVI/512
      Nom, qualité: (M.) Joyeuse de, Jean Gedeon Anne (comte, Grandpre), Grandpre.
      Profession: lieutenant general de province, Champagne, brie.
      Nom, qualité: (M.) Richon, Jean (écuyer).
      Nom, qualité: (M.) Destrehan, Jean Baptiste Louis (écuyer)
    - Procuration rente publique., 15 juin 1761; MC/ET/XXVI/512
      Nom: Communaute Des Procureurs Au Bailliage.
      Domicile: Chalon-sur-Saone (Saône-et-Loire).
    - Traité d'office, office de procureur au parlement., 16 juin 1761; MC/ET/XXVI/512
      Nom, qualité: (Mme ou Mlle) Guillomet, Marguerite.
      Relations: oncle de l'intervenant 3.
      Nom, qualité: (M.) Artaud, Simon.
      Profession: praticien, principal de procureur au Parlement, Paris.
      Relations: au service de l'intervenant 2
    - Apprentissage, métier de bouquetiere et chapeliere en fleurs., 16 juin 1761; MC/ET/XXVI/512
      Nom, qualité: (Mme ou Mlle) Diacre, Marie Anne.
      Profession: bouquetiere (apprentie), Paris.
      Nom, qualité: (M.) Diacre, Nicolas.
      Nom, qualité: (Mme ou Mlle) Dominique, Elisabeth.
      Profession: bouquetiere (maître), chapeliere en fleurs (marchand), Paris.
      Nom, qualité: (M.) Riquet, Louis.
      Profession: jardinier, Paris.
      Domicile: Paris (Paris) paroisse Saint-Laurent
    - Rente viagère, constitution., 17 juin 1761; MC/ET/XXVI/512
      Nom, qualité: (M.) Desprez de Lancray, Guillaume (écuyer).
      Domicile: Nevers (Nièvre)
    - Décharge, perception des loyers de deux maisons, Versailles (Yvelines)., 18 juin 1761; MC/ET/XXVI/512
      Nom, qualité: (M.) Levesque, Antoine Angelique.
      Profession: garde magasin general des menus plaisirs du roi.
      Nom, qualité: (M.) Simon, Pierre Denis.
      Relations: procureur de l'intervenant 1
    - Bail, maison, Maisons-Alfort (Val-de-Marne)., 18 juin 1761; MC/ET/XXVI/512
      Nom, qualité: (M.) Barberye de Saint-Contest de La Chataigneraye de, Henri Louis (chevalier).
      Relations: héritier de l'intervenant 3.
      Nom, qualité: (M.) Chambray de, Louis Francois (marquis).
      Profession: cornette des chevaux-legers.
      Nom, qualité: (Mme ou Mlle) Letellier, Francoise.
      Nom, qualité: (M.) Dyel, Jacques (seigneur, Miromesnil), Miromesnil.
      Profession: conseiller d'etat.
      Nom, qualité: (Mme ou Mlle) Josset, Catherine Suzanne.
      Relations: veuve de l'intervenant 6.
      Nom, qualité: (M.) Gaulard, Charles.
      Profession: procureur à la chambre des comptes, Paris
    - Succession, obligation., 20 juin 1761; MC/ET/XXVI/512
      Nom, qualité: (M.) Moynat, Pierre (bourgeois, Paris), Paris.
    - Procuration rente publique, dépôt., 20 juin 1761; MC/ET/XXVI/512
      Nom: Abbaye de Religieuses.
      Domicile: Poulangy (Haute-Marne).
      Nom, qualité: (M.) Labbeye, Jean Baptiste.
      Profession: procureur general de l'imperatrice.
      Nom, qualité: (M.) Delahaye, Augustin.
      Profession: avocat au conseil de l'imperatrice.
      Domicile: Paris (Paris) paroisse Saint-Severin
    - Succession, dépôt de pièces., 22 juin 1761; MC/ET/XXVI/512
      Nom, qualité: (M.) Dufour, Jacques.
      Profession: tisserand, Louvencourt (Somme).
      Domicile: Louvencourt (Somme)
    - Succession, procuration acte., 23 juin 1761; MC/ET/XXVI/512
      Nom, qualité: (M.) Montmorency Luxembourg de, Matthieu Frederic (duc, Montmorency), Montmorency.
      Relations: fils de l'intervenant 2, fils de l'intervenant 3.
      Relations: veuve de l'intervenant 2
    - Bail, boutique, Paris (Paris) Cimetiere Saint-Gervais., 25 juin 1761; MC/ET/XXVI/512
      Nom, qualité: (M.) Delaune, Gilles Samson.
      Profession: receveur de la loterie de l'ecole militaire.
    - Vente, marchandises composant un fonds de commerce de vin., 26 juin 1761; MC/ET/XXVI/512
      Nom, qualité: (M.) David, Charles.
      Nom, qualité: (Mme ou Mlle) Chollard, Jeanne.
      Nom, qualité: (M.) Laloge, Cyr.
    - Succession, procuration acte., 27 juin 1761; MC/ET/XXVI/512
      Nom, qualité: (Mme ou Mlle) Goesbriand de, Olympe Emilie.
      Nom, qualité: (M.) Montfaucon de, Jerome (comte, marquis, Hierles, vissac), Hierles, vissac.
    - Procuration acte., 27 juin 1761; MC/ET/XXVI/512
      Nom, qualité: (M.) Suffren de, Joseph Jean Baptiste (marquis, Saint-Tropez), Saint-Tropez.
      Domicile: Aix-en-Provence (Bouches-du-Rhône).
      Nom, qualité: (M.) Guerin, Charles.
      Profession: procureur au Parlement, Paris
    - Bail, maison, Paris (Paris) rue des Barres., 29 juin 1761; MC/ET/XXVI/512
      Nom, qualité: (Mme ou Mlle) Fontaine de, Marguerite.
      Profession: couturiere (maître), Paris.
    - Sous-bail, appartement, Paris (Paris) rue Neuve., 30 juin 1761; MC/ET/XXVI/512
      Nom, qualité: (Mme ou Mlle) Mayeur, Louise.
      Nom, qualité: (M.) Froment, Pierre.
      Profession: ecrivain (maître), Paris.
      Nom, qualité: (Mme ou Mlle) Lafaux, Catherine.
      Nom, qualité: (M.) Charlot, Francois.
    - Bail, maison, Paris (Paris) rue Planche-Mibrai., 30 juin 1761; MC/ET/XXVI/512
      Nom, qualité: (M.) Masse, Jacques.
      Profession: patissier (maître), Paris.
    - Succession, dépôt de pièces., 1er juillet 1761; MC/ET/XXVI/512
      Profession: prêtre, Paris, paroisse Saint-Gervais.
    - Inventaire après décès., 2 juillet 1761; MC/ET/XXVI/512
      Domicile: Pontoise (Val-d'Oise) Prieure Saint-Nicolas.
      Nom, qualité: (M.) Montfaucon de, Jerome (comte, Hierles), Hierles.
    - Procuration revenus., 3 juillet 1761; MC/ET/XXVI/512
      Nom, qualité: (personne morale) Montmorency Luxembourg de (hoirs).
      Relations: héritiers de l'intervenant 3.
      Nom, qualité: (M.) Randon de Pommery, Pierre (écuyer).
      Profession: fermier du roi.
    - Procuration revenus, marquisat, Lonrai (Orne)., 3 juillet 1761; MC/ET/XXVI/512
      Nom, qualité: (M.) Dufriche Des Genettes.
      Profession: avocat au presidial, Alencon (Orne)
    - Procuration rente publique, dépôt., 3 juillet 1761; MC/ET/XXVI/512
      Nom: Fabrique.
      Domicile: Boussy-Saint-Antoine (Essonne).
    - Succession, consentement., 3 juillet 1761; MC/ET/XXVI/512
    - Succession, convention., 6 juillet 1761; MC/ET/XXVI/512
      Nom, qualité: (M.) Berlinguet de Lavigne, Jean (bourgeois, Paris), Paris.
    - Succession, notoriété., 7 juillet 1761; MC/ET/XXVI/512
      Nom, qualité: (Mme ou Mlle) Simon, Marie Madeleine.
      Nom, qualité: (M.) Pelvey, Etienne.
    - Procuration rente publique, dépôt., 7 juillet 1761; MC/ET/XXVI/512
      Nom, qualité: (M.) Bautene, Jean Louis.
      Profession: marchand, Vitry-le-Francois (Marne).
    - Inventaire après décès., 8 juillet 1761; MC/ET/XXVI/512
      Nom, qualité: (M.) Parost, Nicolas.
    - Acte de mariage déposé, dépôt., 8 juillet 1761; MC/ET/XXVI/512
      Nom, qualité: (M.) Lesage, Alexandre.
      Profession: apothicaire (marchand), Evreux (Eure).
      Domicile: Evreux (Eure).
      Nom, qualité: (M.) Lesage, Charles.
      Nom, qualité: (Mme ou Mlle) Letellier, Marie Jeanne.
      Nom, qualité: (M.) Letellier, Antoine.
    - Procuration rente publique, dépôt, acte (4)., 8 juillet 1761; MC/ET/XXVI/512
      Nom, qualité: (M.) Letellier, Etienne Claude.
      Relations: beau-frère de l'intervenant 1.
      Nom, qualité: (M.) Dubreuil, Nicolas.
      Profession: vicaire, Conches (Eure).
      Domicile: Conches (Eure).
      Nom, qualité: (M.) Dubreuil, Jacques.
      Profession: procureur au bailliage, Conches (Eure).
      Nom, qualité: (M.) Fontaine, Charles Louis.
      Profession: procureur du roi à l'election, Paris
    - Procuration revenus, marquisat, Damigni (Orne)., 9 juillet 1761; MC/ET/XXVI/512
      Nom, qualité: (M.) Montmorency Luxembourg de, Charles Francois (duc, Montmorency), Montmorency.
      Profession: fermier du roi, Paris
    - Procuration revenus, seigneurie, Blanville (Seine-Maritime)., 9 juillet 1761; MC/ET/XXVI/512
    - Procuration revenus, comte, Tancarville (Seine-Maritime)., 9 juillet 1761; MC/ET/XXVI/512
    - Succession, convention., 9 juillet 1761; MC/ET/XXVI/512
      Nom, qualité: (Mme ou Mlle) Montmorency Luxembourg de, Marie Renee Bonne.
      Nom, qualité: (M.) Neuville de, Francois (duc, Villeroy), Villeroy.
    - Délégation, administration de succession., 9 juillet 1761; MC/ET/XXVI/512
      Profession: fermier du roi, Paris.
      Nom, qualité: (M.) Maurice, Pierre.
      Profession: régisseur, Gournay-en-Bray (Seine-Maritime), Comte.
      Nom, qualité: (M.) Pavie.
      Profession: régisseur, Tancarville (Seine-Maritime), Comte.
      Nom, qualité: (M.) Pinet, Leonard.
      Profession: régisseur, Blainville (Seine-Maritime).
      Nom, qualité: (M.) Duval, Jacques (bourgeois, Alencon), Alencon (Orne).
      Profession: régisseur, Lonrai (Orne), Marquisat
    - Renonciation à communauté., 10 juillet 1761; MC/ET/XXVI/512
      Nom, qualité: (Mme ou Mlle) Labille, Catherine.
      Domicile: Vandoeuvre-les-Nancy (Meurthe-et-Moselle).
      Nom, qualité: (M.) Turrin, Antoine (écuyer).
      Profession: contrôleur des guerres, Paris
    - Succession, procuration acte., 10 juillet 1761; MC/ET/XXVI/512
    - Succession, procuration acte., 10 juillet 1761; MC/ET/XXVI/512
    - Procuration générale., 10 juillet 1761; MC/ET/XXVI/512
      Nom, qualité: (M.) Delamotte Ridou, Jacques Georges.
      Profession: officier de la Dauphiné.
      Domicile: Caen (Calvados)
    - Succession, renonciation., 11 juillet 1761; MC/ET/XXVI/512
      Nom, qualité: (M.) Marcout de Vaux, Claude.
      Profession: sergent du guet à pied
    - Rente de l'Hôtel de ville, transport, aides et gabelles emission 1720., 11 juillet 1761; MC/ET/XXVI/512
      Nom, qualité: (Mme ou Mlle) Ponthieu, Marie Anne.
      Nom, qualité: (M.) Burnet, Jean Baptiste Antoine (écuyer).
      Profession: sous-gouverneur des pages de la chambre du roi.
      Nom, qualité: (Mme ou Mlle) Olin, Marie Catherine.
      Nom, qualité: (M.) Bontemps, Louis (bourgeois, Paris), Paris.
    - Mariage., 13 juillet 1761; MC/ET/XXVI/512
      Nom, qualité: (M.) Dreux, Charles Denis.
      Profession: epicier (marchand), Brie-Comte-Robert (Seine-et-Marne).
      Domicile: Brie-Comte-Robert (Seine-et-Marne).
      Nom, qualité: (M.) Dreux, Francois Paul.
      Profession: fermier, Liverdy-en-Brie (Seine-et-Marne).
      Domicile: Liverdy-en-Brie (Seine-et-Marne).
      Nom, qualité: (Mme ou Mlle) Hortois, Augustine Marguerite.
      Domicile: Rozoy-en-Brie (Aisne).
      Nom, qualité: (M.) Hortois, Charles.
      Profession: epicier (marchand), Rozoy-en-Brie (Aisne).
      Domicile: Rozoy-en-Brie (Aisne)
    - Bail, maison, Paris (Paris) rue des Barbes., 13 juillet 1761; MC/ET/XXVI/512
      Nom, qualité: (M.) Duserre, Nicolas.
      Profession: tapissier (marchand), Paris.
    - Procuration revenus., 14 juillet 1761; MC/ET/XXVI/512
      Nom, qualité: (M.) Genest, Guillaume.
    - Transport., 14 juillet 1761; MC/ET/XXVI/512
      Nom, qualité: (M.) Chaumont Quitry de, Antoine Anne Francois.
      Profession: major de cavalerie.
    - Procuration rente publique., 15 juillet 1761; MC/ET/XXVI/512
      Nom, qualité: (M.) Levis Mirepoix de, Louis Francois Marie Gaston (comte, marquis, Levis, mirepoix), Levis, mirepoix.
      Domicile: Toulouse (Haute-Garonne).
    - Procuration rente publique, dépôt., 17 juillet 1761; MC/ET/XXVI/512
      Nom, qualité: (Mme ou Mlle) Pons de Renepont de, Marguerite.
      Profession: chanoinesse, prieure, Poulangy, Saint-Pierre-du-Mont (52, 58).
      Profession: commis greffier de la cour des aides, Paris
    - Notoriété, prenom., 18 juillet 1761; MC/ET/XXVI/512
      Nom, qualité: (Mme ou Mlle) Fournier, Madeleine Francoise.
      Nom, qualité: (M.) Blondel, Jean.
      Profession: peintre (me)